臺灣臺中地方法院刑事判決　　　　　　　96年度交易字第98號
公　訴　人　臺灣臺中地方法院檢察署檢察官
被　　　告　乙○○
　　　　　　丙○○
　　　　　　　　　　（現另案於臺灣臺中監獄執行中）
上列被告因公共危險等案件，經檢察官提起公訴（九十五年度偵
字第二三五九八號），本院合議庭裁定由受命法官獨任進行簡式
審判程序，判決如下：
    主    文
乙○○服用酒類，不能安全駕駛動力交通工具而駕駛，處拘役伍
拾伍日，如易科罰金，以新臺幣壹仟元折算壹日；又因過失傷害
人，處拘役肆拾日，如易科罰金，以新臺幣壹仟元折算壹日。應
執行拘役玖拾日，如易科罰金，以新臺幣壹仟元折算壹日。
丙○○服用酒類，不能安全駕駛動力交通工具而駕駛，處有期徒
刑月，如易科罰金，以新臺幣壹仟元折算壹日。
    犯罪事實
一、乙○○自民國（下同）九十五年十月七日下午三時許起至同
    日下午七時許止，在臺中縣東勢鎮○○街友人住處，飲用啤
    酒；丙○○則自同年十月七日下午四時許起至同日下午四時
    三十分許止，在臺中縣東勢鎮○○路友人住處，飲用米酒。
    乙○○與丙○○二人均明知其等酒後生理狀況，均已達不能
    安全駕駛動力交通工具之程度。詎乙○○仍於同日下午七時
    許，酒後騎乘車牌號碼GW6-323號重型機車，沿臺中縣東勢
    鎮○○○○道路由東勢鎮往卓蘭方向行駛，同日晚上八時三
    分許，途經東勢河濱道路河堤幹三號電線桿前時，原應注意
    汽車駕駛人飲用酒類後其吐氣所含酒精濃度超過每公升○‧
    二五毫克，不得駕車，及行車速度，在未劃設車道線、行車
    分向線之道路，時速不得超過四十公里，且汽車行駛時，駕
    駛人應注意車前狀況，並隨時採取必要之安全措施，又依當
    時天候晴，夜間雖無照明，但路面為柏油、乾燥、無缺陷、
    無障礙物，視距良好，亦無不能注意之情形，詎其能注意，
    竟疏未注意車前狀況，仍酒醉以每小時五十公里之速度超速
    行駛，適丙○○酒後駕駛農用搬運拼裝車（無車牌號碼）於
    其前方行駛，乙○○仍超速貿然直行，至發覺前方有車輛距
    離過近時，因閃避不及而追撞丙○○駕駛之農用搬運拼裝車
    後方，致乙○○受有下腹部挫傷之傷害（丙○○被訴過失傷
    害部分，另經檢察官為不起訴處分），丙○○則受有腰部挫
    傷壓痛之傷害。乙○○則於肇事後打電話向警方報案，而在
    未經有偵查權之機關或公務員發覺為犯嫌前，向到場處理本
    件車禍之台中縣警察局東勢交通小隊警員潘信昌自首即陳明
    其為肇事者及肇事經過，並願接受裁判；又經警測得乙○○
    、丙○○呼氣所含酒精濃度分別為每公升零點六八毫克、一
    點二一毫克。
二、案經臺中縣警察局東勢分局報請及丙○○訴請臺灣臺中地方
    法院檢察署檢察官偵查起訴。
    理    由
一、本件被告乙○○、丙○○所犯係死刑、無期徒刑、最輕本刑
    為三年以上有期徒刑以外之罪，其等於準備程序中就被訴事
    實為有罪之陳述，經告知簡式審判程序之旨，並聽取公訴人
    及被告二人之意見後，本院合議庭認為適宜而裁定由受命法
    官獨任進行簡式審判程序，合先敘明。
二、訊據被告乙○○、丙○○對於其等分別於前開時地飲酒後，
    均已達不能安全駕駛動力交通工具之程度，仍分別駕駛上開
    車輛之事實均坦承不諱，並有酒精測定紀錄表、刑法第一百
    八十五條之三案件測試觀察紀錄表各二紙附卷可稽。按服用
    酒類不能安全駕駛動力交通工具之認定，參考德國、美國之
    認定標準，對於酒精濃度呼氣已達每公升○．五五毫克或血
    液濃度達百分之○．一一以上，肇事率為一般正常人之十倍
    ，應認為已達不能安全駕駛之標準（法務部八十八年五月十
    八日八八年度法檢字第一六六九號函參照），被告乙○○、
    丙○○駕車時體內所含呼氣酒精濃度已分別高達每公升零點
    六八毫克、一點二一毫克，已逾每公升○．五五毫克之安全
    駕駛標準，則被告乙○○、丙○○駕駛車輛之注意能力，已
    因飲酒而較平日為低，且亦有發生交通事故，顯已達不能安
    全駕駛動力交通工具之程度至明，被告二人此部分事證明確
    ，其等犯行均堪認定。
三、另訊據被告乙○○對於前開時地酒後騎乘上開機車肇事致丙
    ○○受傷而有過失等情坦承不諱，核與告訴人丙○○指訴之
    情節相符，並有道路交通事故現場圖、道路交通事故調查報
    告表（一）、（二）、現場照片十五張及告訴人丙○○提出
    之東勢張診所診斷證明書影本一紙附卷可憑。按汽車駕駛人
    飲用酒類後其吐氣所含酒精濃度超過每公升○‧二五毫克，
    不得駕車，且在未劃設車道線、行車分向線之道路，行車速
    度時速不得超過四十公里，又汽車行駛時，駕駛人應注意車
    前狀況，並隨時採取必要之安全措施，道路交通安全規則第
    一百十四條第二款、第九十三條第一項第一款、第九十四條
    第三項分別定有明文。經查本件被告乙○○於前開時地騎乘
    上開機車，本應注意遵守上開規定，而依當時天候晴，夜間
    雖無照明，但路面為柏油、乾燥、無缺陷、無障礙物，視距
    良好，有道路交通事故調查報告表（一）附卷可考，亦無不
    能注意之情形，詎其能注意，竟疏未注意車前狀況，仍酒醉
    以每小時五十公里之速度超速行駛，因而肇事，致告訴人丙
    ○○受有如事實欄所載傷害，足證被告乙○○確有過失，且
    其過失行為與告訴人丙○○受傷間具有相當因果關係，事證
    明確，被告乙○○過失傷害犯行堪以認定。
四、核被告乙○○所為，係犯刑法第一百八十五條之三之服用酒
    類，不能安全駕駛動力交通工具而駕駛罪及同法第二百八十
    四條第一項前段之因過失傷害人罪。另被告丙○○所為，係
    犯刑法第一百八十五條之三之服用酒類，不能安全駕駛動力
    交通工具而駕駛罪。被告乙○○於肇事後曾打電話向警方報
    案，而在未經有偵查權之機關或公務員發覺為犯嫌前，向到
    場處理本件車禍之台中縣警察局東勢交通小隊警員潘信昌坦
    承其為肇事者及肇事經過，並願接受裁判，已據被告乙○○
    供明在卷，並有警員潘信昌所填製之台中縣警察局道路交通
    事故肇事人自首情形紀錄表附卷可參，核與自首要件相符，
    依刑法第六十二條前段規定減輕其刑。又被告乙○○酒醉騎
    乘機車，因而致人受傷，依法應負過失傷害人罪責，依道路
    交通管理處罰條例第八十六條第一項規定應加重其刑，並依
    規定先加後減。被告乙○○所犯上開二罪，犯意各別，犯罪
    構成要件不同，應予分論併罰。爰審酌被告丙○○有公共危
    險前科（其於九十年間因酒醉駕車之公共危險罪，經台灣雲
    林地方法院判處罰金一萬二千元確定，於九十一年四月十九
    日執行完畢，見卷附臺灣高等法院被告前案紀錄表），詎不
    知警惕，又犯本案，且測得其呼氣所含酒精濃度高達每公升
    一點二一毫克，及被告乙○○、丙○○犯罪之動機、目的、
    手段、對社會所生危害、告訴人丙○○受傷程度與其等犯後
    坦承犯行，態度良好等一切情狀，分別量處如主文所示之刑
    ，並均諭知易科罰金之折算標準，且就被告乙○○部份定其
    應執行刑及諭知易科罰金之折算標準，以示懲儆。
五、據上論斷，應依刑事訴訟法第二百七十三條之一第一項、第
    二百九十九條第一項前段、道路交通管理處罰條例第八十六
    條第一項、刑法第一百八十五條之三、第二百八十四條第一
    項前段、第六十二條前段、第五十一條第六款、第四十一條
    第一項前段、刑法施行法第一條之一，判決如主文。
本案經檢察官甲○○到庭執行職務。
中　　華　　民　　國　　96　　年　　3 　　月　　21　　日
                  刑事第三庭    法  官  朱光國
上正本證明與原本無異。
如不服本判決，應於送達後十日內向本院提出上訴狀（須附繕本
），上訴於台灣高等法院台中分院。
                                書記官  洪明霞
中　　華　　民　　國　　96　　年　　3 　　月　　21　　日
附錄論罪科刑法條
刑法第一百八十五條之三：
服用毒品、麻醉藥品、酒類或其他相類之物，不能安全駕駛動力
交通工具而駕駛者，處一年以下有期徒刑、拘役或三萬元以下罰
金。
刑法第二百八十四條第一項：
因過失傷害人者，處六月以下有期徒刑、拘役或五百元以下罰金
。致重傷者，處一年以下有期徒刑、拘役或五百元下罰金。
